【裁判字號】    92,上易,341
【裁判日期】    920331
【裁判案由】    竊盜
【裁判全文】
臺灣高等法院臺中分院刑事判決                    九十二年度上易字第三四一號
    上  訴  人  臺灣台中地方法院檢察署檢察官
    被      告  甲○○
右上訴人因被告竊盜案件，不服臺灣台中地方法院九十一年度易字第三○五一號中華
民國九十一年十二月三十日第一審判決（起訴案號：臺灣台中地方法院檢察署九十一
年度偵字第一七一七六號），提起上訴後，由同署檢察官移
第一九四七號），本院判決如左：
    主  文
原判決撤銷。
甲○○連續竊盜，處有期徒刑肆月，如易科罰金，以參佰元折算壹日。扣案之萬能鑰
匙貳支沒收。
    事  實
一、甲○○意圖為自己不法之所有，於民國九十一年八月三十一日十六時五十五分許
    ，在臺中市○區○○路二十二之四號「寶雅生活館」前，徒手撬開乙○○停放在
    上址之車牌號碼為ＪＰＤ─六六七號之重型機車坐墊，竊取該機車坐墊內乙○○
    所有之黑色手提袋一個（內有ＳＷＩＳＨＥ手錶一只、印章一只、合作金庫銀行
    存摺一本、眼鏡一支）及許合宜所有而由乙○○管領支配之藍色手提袋一個（內
    有新臺幣二百元、ＮＯＫＩＡ牌型號三三一○之行動電話一支、許合宜國民身分
    證、駕駛執照、健保卡及技術證各一張），得手後正欲離去之際，為跟蹤之員警
    當場查獲。甲○○又承前意圖為自己不法之所有之概括犯意，且與其兄林政均共
    同基於犯意之聯絡，復於九十二年一月十二日晚十一時五十分許，在台中市○區
    ○○街一三九號澄清醫院前，由甲○○在旁負責把風，另由林政均以其所有之萬
    能鑰匙一支，打開登記為陳志宏所有然平時由其姊陳淑玟管領騎用，而停放在該
    處之車號ＪＮＫ－三六一號銀色一二四ＣＣ重型機車置物箱後，林政均正下手行
    竊陳淑玟放置於該置物箱內之財物之際，為警當場查獲，致未得逞，並扣得林政
    均所有上開供行竊用之萬能鑰匙一支；另於甲○○身上查扣其所有供預備行竊用
    之萬能鑰匙一支。
二、案經臺中市警察局第二分局報告臺灣臺中地方法院檢察署檢察官偵查起訴後，另
    由台中市警察局第一分局報請同署檢察官移送併辦。
    理  由
一、訊據被告甲○○（以下簡稱被告）於本院調查時對於有於右揭時、地單獨下手竊
    取被害人乙○○所有之黑色手提袋一個（內有ＳＷＩＳＨＥ手錶一只、印章一只
    、合作金庫銀行存摺一本、眼鏡一支）及許合宜所有而由乙○○管領支配之藍色
    手提袋一個（內有新臺幣二百元、ＮＯＫＩＡ牌型號三三一○之行動電話一支、
    許合宜國民身分證、駕駛執照、健保卡及技術證各一張）之事實；另於警訊、偵
    查、原審及本院調查時，對有於上開時、地與其兄林政均共同下手竊取被害人陳
    淑玟機車置物箱內財物未得逞等情，均坦承在卷，核與被害人乙○○、陳淑玟與
    證人即第一次查獲被告之警員蕭湧鑫及第二次共同行竊之共犯林政均指證述之情
    節相符，復有扣案之萬能鑰匙二支可資佐證，並有扣押筆錄、現場照片、贓物認
    領保管單等在卷可稽。足認被告之上開自白，應與事實相符，堪足採信。本案事
    證明確，被告涉犯上開竊盜犯行，堪以認定。
二、核被告第一次所為，係犯刑法第三百二十條第一項普通竊盜既遂罪；另第二次所
    為，則係犯刑法第三百二十條第三項、第一項之普通竊盜未遂罪。被告與林政均
    就所為上開第二次竊盜未遂犯行，彼此間具有犯意之聯絡及行為之分擔，應論以
    共同正犯。被告所為前後二次竊盜犯行，時間緊接，且觸犯構成要件相同之罪名
    ，顯係基於概括之犯意反覆為之，為連續犯，應依刑法第五十六條規定論以一罪
    ，並從一情節較重之連續竊盜既遂罪處斷，並依法加重其刑。另被告第一次所行
    竊之財物，雖部分係屬許合宜所有，然其既寄放於乙○○機車坐墊內，而由乙○
    ○管領支配中，並同時與乙○○所有上開財物遭被告所竊，則被告該次竊盜行為
    ，應係侵害被害人乙○○之單一管領支配權法益，僅論以單一竊盜罪即可，而毋
    庸論以想像競合犯。至檢察官移送併辦被告第二次竊盜未遂犯行，雖未據起訴，
    然因該部分與起訴部分具有連續犯裁判上一罪之關係，應為起訴效力所及，本院
    自得併予審判。原審判決以本案事證明確，對被告予以論罪科刑，固有相當見地
    ，然原審就移送併辦被告第二次竊盜未遂犯行，未及併予審理，顯有未當。是檢
    察官上訴意旨指摘於此，即有理由，自應由本院予以撤銷改判。爰審酌被告前於
    九十年間曾因施用毒品案件，經裁定送觀察、勒戒一次，並無其他前科紀錄，素
    行尚稱良好，有臺灣臺中地方法院檢察署刑案資料查註紀錄表、全國施用毒品案
    件紀錄表、臺灣高等法院被告全國前案紀錄表各一份在卷可參，其犯罪之動機、
    目的係在貪圖錢財，又係以徒手或鑰匙方式竊取，手段平和，且第一次行竊所取
    得財物，已由被害人領回；惟被告正值青壯年，竟不思憑己身勞力本事賺取錢財
    ，而圖不勞而獲及犯後於本院調查時始坦承全部犯行等一切情狀，量處如主文第
    二項所示之刑，並諭知易科罰金之折算標準，以資懲儆。扣案之萬能鑰匙二支，
    其中一支係共犯林政均所有供行竊之用，係供犯罪所用之物；另一支則為被告所
    有預備供行竊犯罪之用，亦據被告供明在卷，均應併依法宣告沒收之。
三、被告經合法傳喚，無正當理由不到庭，爰不待其陳述逕行判決。
四、據上論斷，應依刑事訴訟法第三百七十一條、第三百六十九條第一項前段、第三
    百六十四條、第二百九十九條第一項前段、刑法第二十八條、第五十六條、第三
    百二十條第一項、第四十一條第一項前段、第三十八條第一項第二款，罰金罰鍰
    提高標準條例第一條前段、第二條判決如主文。
本案經檢察官丙○○到庭執行職務。
中      華      民      國      九十二      年      三    月    三十一  日
                                    臺灣高等法院臺中分院刑事第八庭
                                          審判長法  官  羅  得  村
                                                法  官  劉  榮服
                                                法  官  黃  文  進
右正本證明與原本無異。
不得上訴。
                                                書記官  許  麗  花
中      華      民      國      九十二   年       四      月     一     日
附錄論罪科刑法條：
刑法第三百二十條第一項：
意圖為自己或第三人不法之所有，而竊取他人之動產者，為竊盜罪，處五年以下有期
徒刑、拘役或五百元以下罰金。
                                                                        Ｉ


司法院資訊處製作；財團法人民間司法改革基金會備份。
